臺灣臺中地方法院交通事件裁定　　　　96年度交聲字第1046號
原處分機關　交通部公路總局臺中區監理所臺中市監理站
異　議　人
即受處分人　甲○○
上列受處分人因違反道路交通管理處罰條例案件，對於交通部公
路總局臺中區監理所臺中市監理站九十六年九月十二日所為之裁
決（裁監稽違字第裁六一－Ｇ七ＣＡ０四五五八號），聲明異議
，本院裁定如下：
    主  文
異議駁回。
    理  由
一、原處分機關交通部公路總局臺中區監理所臺中監理站係以：
    異議人即受處分人（以下簡稱異議人）甲○○所有之車牌號
    碼KA5－661號重型機車於民國九十六年八月四日十八時三十
    分許，在臺中市○○○路、忠明南路口，因「在禁止臨時停
    車處所停車」之違規，為臺中市警察局第三分局勤工派出所
    員警掣單逕行舉發，異議人於期限內到案，原處分機關遂依
    道路交通管理處罰條例第五十六條第一項第一款及違反道路
    交通管理事件統一裁罰基準及處理細則第四十三條、四十四
    條、六十七條規定，裁處異議人罰鍰新臺幣（下同）六百元
    ，於法並無不合等語。
二、異議人甲○○聲明異議意旨略以：道路交通安全規則第一百
    一十一條第一項第三款規定「設有禁止臨時停車標誌、標線
    處所，不得臨時停車」；道路交通標誌標線號誌設置規則第
    一百六十九條規定「禁止臨時停車線，用以指示禁止臨時停
    車路段，以劃設於道路緣石正面或頂面為原則，無緣石之道
    路，得標繪於路面上，距路面邊緣以三十公分為度，本標線
    為紅色實線... 」，依上開立法意旨，法條既無違規臨時停
    車範圍之明確規定，則當限縮為以「紅色實線」之標線違規
    裁罰認定之基準，即紅線外（臨馬路方向）禁止臨時停車，
    反之，紅線內（臨建築物方向）不算違規，警察機關將無法
    律明文規定之禁止臨時停車範疇之定義，擅加擴大解釋，無
    限上綱為紅色實線，兩側皆屬違規臨停，而濫肆舉發，交通
    監理單位亦鄉愿受理發文裁罰。本件舉發之「違規事實」欠
    缺法條依據，同時於舉發違反法條欄漏未登載道路交通安全
    規則第二條第一項第一款之規定，屬無效裁罰，請求撤銷原
    處分云云。
三、按駕駛人駕駛汽車，應遵守道路交通標誌、標線、號誌之指
    示；所謂汽車，係在道路上不依軌道或電力架線而以原動機
    行駛之車輛（包括機器腳踏車），道路交通安全規則第九十
    條前段、第二條第一項第一款定有明文。復按禁止臨時停車
    線為紅色實線，用以指示禁止臨時停車路段，道路交通標誌
    標線號誌設置規則第一百六十九條第一項、第二項定有明文
    ，再按禁止臨時停車處所不得停車，道路交通安全規則第一
    百一十二條第一項第一款亦有明文。又汽車駕駛人停車時，
    在禁止臨時停車處所停車者，處新臺幣六百元以上一千二百
    元以下罰鍰，道路交通管理處罰條例第五十六條第一項第一
    款定有明文。末按汽車駕駛人有違規停車之行為而駕駛人不
    在場，經以科學儀器取得證據資料證明其行為違規，當場不
    能或不宜攔截製單舉發者，得逕行舉發，道路交通管理處罰
    條例第七條之二第一項第七款、第二項第四款亦有明文。
四、經查：
（一）異議人甲○○所有之車牌號碼KA5－661號重型機車，於九
      十六年八月四日十八時三十分許，停放在臺中市○○○路
      、忠明南路口設有紅線之禁止臨時停車處所，經警拍照後
      逕行掣單舉發等情，為異議人所不爭執，且有臺中市警察
      局中市警交字第Ｇ七ＣＡ０四五五八號舉發違反道路交通
      管理事件通知單及現場採證照片各一紙在卷可佐，是依該
      採證照片所示，顯見異議人確已該當將車輛停放在劃設有
      紅線之禁止停車標線處所之交通違規行為，至為明確。
（二）異議人甲○○雖以前揭情詞置辯，惟按道路交通管理處罰
      條例第三條第一款規定：「道路：指公路、街道、巷衖、
      廣場、騎樓、走廊或其他供公眾通行之地方」；交通標誌
      標線之設置管理機關於路緣繪製紅實線，其用意係在明確
      告知駕駛人該路段係屬繪有紅實線之路段，依法駕駛人即
      不得於該路段之任何處所為停車行為；又按「紅實線」之
      定義，依道路交通標誌標線號誌設置規則第一百四十九條
      第一項第五款規定：「紅實線設於路側，用以禁止臨時停
      車」，並未區分為紅實線之外側或內側，且依道路交通標
      誌標線號誌設置規則第一百六十八條規定意旨，於劃設有
      禁止停車線之左、右側道路範圍內均不得停車，此有交通
      部九十四年六月二十一日交路字第０九四０００六七九三
      號所為之函釋可資參照。復觀之卷附採證照片，異議人所
      有之重型機車確係停放在道路邊緣，且該段道路路面確劃
      有紅色實線，揆諸前揭說明，縱令異議人將機車停放在該
      紅實線之內側，仍屬紅線停車之情形，而係「在禁止臨時
      停車處所停車」，應依道路交通管理處罰條例第五十六條
      第一項第一款規定予以處罰，異議人稱機車停放於紅實線
      內側（臨建築物方向）即未違規云云，顯有誤會。至異議
      人復稱原裁決書漏未載明道路交通安全規則第二條第一項
      第一款規定部分，既無礙於本件違規事實之認定，亦不影
      響裁決書之效力，異議人前揭所辯洵非可採。
五、綜上所述，異議人甲○○所有之上開重型機車，於上揭時間
    ，停放在劃設有紅色禁止臨時停車實線地點之交通違規事實
    ，堪予認定。從而，原處分機關依道路交通管理處罰條例第
    五十六條第一項第一款及違反道路交通管理事件統一裁罰基
    準表之規定，裁處異議人罰鍰六百元，核無違誤，本件異議
    人之異議為無理由，應予駁回。
據上論斷，應依道路交通管理處罰條例第八十七條第二項、道路
交通案件處理辦法第十九條，裁定如主文。
中　　華　　民　　國　　96　　年　　10　　月　　2 　　日
                  交通法庭  法  官  陳思成
上正本證明與原本無異。
如不服本裁定，應於送達後五日內，向本院提出抗告狀。
                            書記官  張宏清
中　　華　　民　　國　　96　　年　　10　　月　　2 　　日
